# 请教陈版及各位同仁！关于收到土地补偿费业务。

提问人：768895149 时间：2019-02-21 21:00:10
大家新年快乐，请教下以下业务。
公司作为土地所有人（高速公路），因对方建设需要，需要长期占用我方土地，但合同约定，我方保留土地使用权。
对方按照一定补偿标准进行补偿，一次性付给公司。公司收到该补偿款时是否计入营业外收入，或是其他业务收入。
注：此处长期占用，可理解为不改变规划下的永久占用，类似在高速公路旁再修条路。
我理解，该项业务不属于企业日常的业务，不应在营业收入中列示。
但是否可以理解为无形资产长期租赁，计入其他业务收入？
以上，感谢。
另，若为占地补偿费收入，是否可享受免税？

回答人：chenyiwei
虽然名义上仍保留土地使用权，但这块土地已被长期占用，在被占用期间该土地自身已不能为本企业带来经济利益流入，不再符合资产的定义和确认条件，故应终止确认。对本案例应按资产处置处理，将补偿款与被占用土地使用权的账面价值之间的差额确认为资产处置损益。

提问人：768895149 时间：2019-02-22 22:40:16
感谢陈版！
再咨询，若土地面积较大，占用行为仅为其中一小部分面积，合同措辞为补偿，而非征收。
若终止确认资产，客观情况难以有效的剥离已确认的资产，且剥离金额较小（占比极小），以赔补偿收入角度，该事项并非企业日常收入范围（通俗理解不可能地就是等着被占用的），是否补偿在营业外收入体现更为合理，而非营业收入。

回答人：chenyiwei
应作为营业外收入，同时按占用土地面积占全部面积比例分摊土地使用权账面价值，予以转销。